臺灣臺中地方法院刑事判決　　　　　 94年度豐簡上字第214號
上　訴　人　臺灣臺中地方法院檢察署檢察官
被　　　告　甲○○
選任辯護人　王世勳　律師
上列上訴人因被告傷害案件，不服臺灣臺中地方法院豐原簡易庭
九十四年度豐簡字第六九號中華民國九十四年二月二十五日第一
審簡易判決（聲請簡易判決處刑案號：臺灣臺中地方法院檢察署
九十三年度偵字第一六八九七號），提起上訴，本院管轄第二審
之合議庭判決如左：
    主    文
上訴駁回。
甲○○緩刑貳年。
    事    實
一、甲○○前未曾受有期徒刑以上刑之宣告，素行尚佳，其於民
    國九十三年四月十日二十三時許，因欲從丙○○住處帶回其
    兒子一事，與丙○○在電話中發生口角，致心生不滿，竟夥
    同真實姓名、年籍均不詳之成年男子二十餘人（丙○○對此
    真實姓名、年籍均不詳之成年男子部分，均未提出傷害告訴
    ），共同基於傷害之犯意聯絡，於翌日（十一日）凌晨零時
    三十分許，偕同前往丙○○位於臺中縣東勢鎮泰昌里雪山一
    村一之九號之住處，分持隨地撿拾之棒棍及石頭，毆打丙○
    ○手部、背部及頭部，致丙○○倒地，並受有左肱骨粉碎性
    開放性骨折合併橈神經受損、頭部外傷合併前額血腫、右肩
    及胸部挫傷等傷害。
二、案經被害人丙○○訴由臺中縣警察局東勢分局報請臺灣臺中
    地方法院檢察署檢察官偵查後，聲請簡易判決處刑。
    理  由
一、上開犯罪事實，業據被告甲○○於本院審理時供承不諱，核
    與告訴人丙○○於警詢、偵查及本院訊問時指述及證人即現
    場目擊之李振發與陳保棠於警詢、偵查中證述之情節大致相
    符，並有東勢鎮農會附設農民醫院與行政院國軍退除役官兵
    輔導委員會臺北榮民總醫院之診斷證明書及函覆本院詢問告
    訴人傷勢情形之回函在卷可資憑佐（行政院國軍退除役官兵
    輔導委員會臺北榮民總醫院之回函雖逕行認定告訴人所受傷
    勢已達重傷害之程度，惟經本院當庭勘驗告訴人左手之治療
    狀況，告訴人之手指仍可自由靈動，手腕伸張之機能固有部
    分喪失，惟仍可舉起一般日常用品，自未達一肢機能毀敗之
    程度，尚不構成刑法上之重傷害，附予敘明），是被告前開
    自白，核與事實相符，堪信屬實。準此，本件事證已臻明確
    ，被告犯行洵堪認定。
二、核被告甲○○所為，係犯刑法第二百七十七條第一項之傷害
    罪。被告與前開二十餘名真實姓名、年籍均不詳之成年男子
    間，就上揭犯行均有犯意之聯絡及行為之分擔，咸屬共同正
    犯。原判決因認被告罪行事證明確，適用刑法第二十八條、
    第二百七十七條第一項、第四十一條第一項前段、罰金罰鍰
    提高標準條例第一條前段、第二條，量處被告有期徒刑三月
    ，並諭知易科罰金之折算標準，其認事用法並無違誤，量刑
    亦稱妥適。檢察官上訴意旨未及斟酌被告嗣已與告訴人丙○
    ○達成和解，賠償金錢對告訴人稍事表達彌補之意等情，而
    依告訴人之請求對原判決提起上訴，指摘原判決量刑過輕，
    其上訴為無理由，應予駁回。
三、末查，被告甲○○前未曾受有期徒刑以上刑之宣告，此有臺
    灣高等法院被告全國前案紀錄表可查，其復已與告訴人丙○
    ○達成和解，業見前述，被告經此偵審程序，當能知所警惕
    ，信無再犯之虞，本院因認對其所宣告之刑以暫不執行為適
    當，爰併諭知緩刑二年，以啟自新。
據上論斷，應依刑事訴訟法第四百五十五條之一第一項、第三項
、第三百六十八條，刑法第七十四條第一款，判決如主文。
本案經檢察官乙○○到庭執行職務。
中　　華　　民　　國　　94　　年　　7　　 月　　29　　日
                  刑事第九庭  審判長法  官  黃文進
                                    法  官  曾佩琦
                                    法  官  陳思成
以上正本證明與原本無異。
不得上訴。
　　　　　　　　　　　　　　　　　　書記官  王嘉麒
中　　華　　民　　國　　94　　年　　7　　 月　　29　　日
